【裁判字號】    98,易緝,14
【裁判日期】    980630
【裁判案由】    竊盜
【裁判全文】
臺灣嘉義地方法院刑事判決              98年度易緝字第14號
公  訴  人  臺灣嘉義地方法院檢察署檢察官
被      告  丁○○
                    （另案臺灣嘉義監獄鹿草分監執行中）
上列被告因竊盜案件，經檢察官提起公訴（94年度偵字第6603號
、94年度偵字第6722號），及移送併案審理（94年度偵字第6816
號、95年度偵字第615號、95年度偵字第860號），本院判決如下
：
    主  文
丁○○連續犯夜間侵入住宅竊盜罪，累犯，處有期徒刑壹年陸月
。
    犯 罪 事 實
一、丁○○前因詐欺案件，經本院以91年度易緝字第8號判處有
    期徒刑4月確定；因竊盜案件，經本院以90年度簡字第499號
    判處有期徒刑6月確定；因傷害等案件，經本院以91年度易
    緝字第7號判處應執行有期徒刑5月確定，上揭數罪經裁定應
    執行有期徒刑1年1月確定，於民國92年2月16日執行完畢。
    猶不知悔改，意圖為自己不法所有，基於竊盜之概括犯意，
    連續為下列犯行：
  (一)於94年11月12日凌晨1時許，至嘉義縣水上鄉柳鄉村柳子林
    99號鄰居乙○○住處外面，攜帶客觀上對人之生命、身體構
    成威脅足為兇器使用之剪鐵絲工具1支，將乙○○所有置於
    浴室旁之鐵絲大鴿舍，剪開約70公分之洞口（毀損部分業據
    乙○○於本院審理時撤回告訴），竊取乙○○所有之鴿子6
    隻（價值新臺幣〈下同〉1,800元），並放回其嘉義縣水上
    鄉柳鄉村柳子林98號住處庭院，而後又至乙○○上揭住處，
    為乙○○之子吳佳欣所目擊，同時發現鴿子失竊，乃由乙○○之妻以電話通知乙○○，於同日凌晨3時30分許，乙○○
    返家後，聽聞丁○○住處庭院傳出鴿子之叫聲，至丁○○庭
    院查看，確認係其所失竊之鴿子6隻，並於同日凌晨4時許，
    見丁○○返回其住處，隨即報警處理。
  (二)於94年11月17日凌晨4時30分許之夜間，至嘉義市○區○○
    路446號丙○○母親所經營之琪琪理髮店兼住宅，以不詳方
    式打開鋁門侵入住宅，再以不詳方式打開1樓吧檯抽屜，徒
    手竊取丙○○及其母、哥哥所有之現金30,000元、土地所有
    權狀、國泰人壽保單各1份、珍珠戒指、珍珠胸針各1個、水
    晶項鍊1條、嘉義市農會存摺、郵局存摺各2本、臺灣銀行存
    摺1本及自用小客車鑰匙，再以該鑰匙竊取丙○○所使用停
    放於住宅外面之車牌號碼5216-LT號自用小客車，得手後駕
    車離去。
  (三)於94年11月18日下午3時許，至嘉義縣太保市太保里128號友
    人鄭振宗住處拜訪，趁鄭振宗疏未注意之際，徒手竊取置於
    客廳桌上鄭振宗所有之棕色皮包1只（內有退伍令1張、郵局
    存摺1本、榮譽狀7張及機車行照1張），得手後離去。
  (四)於94年11月20日中午12時許，在嘉義市○區○○○路938巷
    71號前，見車牌號碼IP-9393號自用小客車，車門未上鎖，
    乃徒手竊取甲○○所有之公事包2個（其中1個內有金融卡3
    張、國民身分證、健保卡、行車執照各1張、鑰匙8支、遙控
    器3個、指北針1個、舊式新臺幣5角紙幣16張及印章3枚，另
    1個內有舊式新臺幣5分及10元紙幣約40張、世界各國舊郵票
    約500張、房屋契約書1份、印章含印泥1枚、許可證3張及白
    金戒子1枚），得手後離去。嗣於同日晚上10時32分許，駕
    駛上揭竊取之車牌號碼5216-LT號自用小客車，在嘉義縣水
    上鄉柳鄉村109號之13前，為警攔查當場查獲，並在車內扣
    得丙○○及其家人所失竊之嘉義市農會存摺、郵局存摺各2
    本、臺灣銀行存摺1本；鄭振宗所失竊之棕色皮包1只（內有
    退伍令1張、郵局存摺1本、榮譽狀7張及機車行照1張）；甲○○所失竊之金融卡3張、國民身分證、健保卡、行車執照
    各1張、舊式新臺幣5角紙幣16張，並於同年11月21日凌晨0
    時30分許，經警徵得丁○○同意，至其上揭住處，搜索扣得
    陳俊男及其家人所失竊之土地所有權狀、國泰人壽保單各1
    份、珍珠戒指、珍珠胸針各1個、水晶項鍊1條，及甲○○所
    失竊之鑰匙8支、遙控器3個、指北針1個、印章3枚。
  (五)於94年11月23日上午8時許，前往嘉義縣太保市梅埔里17號
    己○○神壇兼住處參拜時，趁己○○疏於注意之際，進入己○○上揭住處右側房間內（侵入住宅部分未據告訴），徒手
    竊取己○○所有放置於該房間衣架上之手提袋（內有如附表
    所示之現金卡6張及現金卡密碼1張）。復意圖為自己不法所
    有，基於以不正方法由自動付款設備取得他人之物之概括犯
    意，於同日上午11時8分許，至嘉義市○○路華南商業銀行
    所設置之自動付款設備櫃員機，持如附表編號3至6所示之現
    金卡4張，連續置入自動付款設備櫃員機內操作，偽以該現
    金卡之合法使用人身分之不正方法，使銀行陷於錯誤，誤認
    係己○○本人預借現金，而同意透過自動付款設備櫃員機，
    預借如附表編號3至6所示之現金，使丁○○自4家銀行詐借
    現金，共計11,000元。嗣經己○○發現後報警處理，並於同
    年11月24日凌晨0時30分許，前往丁○○上揭住處，當場發
    現失竊之現金卡，丁○○因而前往己○○之上開住處道歉，
    並於同日凌晨2時許，因己○○報案為警當場查獲。
  (六)於94年12月8日下午5時10分許，侵入嘉義縣水上鄉內溪村內
    溪洲18號之2戊○○住宅（侵入住宅部分業據戊○○於本院
    審理時撤回告訴），徒手竊取戊○○所有置於客廳桌上之鑰
    匙1支，再以該鑰匙竊取戊○○所有停放於住宅外面之車牌
    號碼BMO-789號重型機車，得手後離去。戊○○於機車失竊
    後，懷疑係丁○○所為，先向警局報案，並於同年12月10日
    上午11時許，詢問丁○○是否偷竊上揭機車，經丁○○坦承
    ，而於同日上午11時10分許，帶同戊○○前往嘉義縣水上鄉
    柳新村某處工寮內，取回上揭機車後離開，經戊○○檢視後
    發現原置於機車置物箱內之鋸子、剪刀、機車大鎖等物品已
    不見。
二、案經丙○○、鄭振宗、甲○○、戊○○分別訴由嘉義縣警察
    局水上分局報請臺灣嘉義地方法院檢察署檢察官偵查起訴及
    移送併案審理。
    理  由
甲、有罪部分：
壹、程序事項：
    按被告以外之人於審判外之言詞或書面陳述，除法律有規定
    者外，不得作為證據。當事人、代理人或辯護人於法院調查
    證據時，知有第159條第1項不得為證據之情形，而未於言詞
    辯論終結前聲明異議者，視為有前項之同意。刑事訴訟法第
    159條第1項、第159條之5第2項分別定有明文。查檢察官、
    被告丁○○就證人乙○○、吳佳欣、丙○○、鄭振宗、甲○○、己○○、戊○○於警詢時之陳述，未於言詞辯論終結前
    聲明異議，本院審酌其等言詞陳述作成時之情況，並無違法
    取證或其他瑕疵，認為以之作為證據為適當，是其等此部分
    之陳述，應有證據能力。
貳、實體事項：
一、訊據被告對於上揭犯罪事實欄一(三)、(四)、(五)之犯行，及犯罪
    事實欄一(六)之竊盜機車犯行，於本院審理時均坦承不諱，並
    供承有於犯罪事實欄一(一)之時地竊取鴿子2隻，有竊取犯罪
    事實欄一(二)物品，惟辯稱：犯罪事實欄一(一)部分，伊有拿乙○○2隻鴿子，沒有拿6隻，伊拿他2隻鴿子是要和伊的鴿子
    一起養，伊沒有剪破他的鐵籠，伊是從他雞籠裡拿的，沒有
    剪鐵絲。犯罪事實欄一(二)部分，當天伊是早上4點半偷的，
    伊去那裏喝酒，回去招不到車子，鑰匙當時插在上面，伊就
    開回去了，伊沒有進去屋子裡面偷東西，伊只有偷拿丙○○
    的自用小客車，至於員警在伊車上、家裏看到的其餘東西，
    是本來就放在他車子裏面了。犯罪事實欄一(六)部分，戊○○
    機車是放在他鄰居那裡，伊當天有喝酒，就騎回去，伊記得
    鑰匙是插在機車上面，伊沒有進去他家偷拿鑰匙，後來他找
    車，伊就趕快去芭樂園牽還給他云云。然查：
  (一)上揭犯罪事實，已據證人乙○○、吳佳欣、丙○○、鄭振宗
    、甲○○、己○○、戊○○於警詢時證述綦詳（見警卷第3
    卷第1-6、13-14頁、第2卷第1-8頁、第4卷第11-16頁、第5
    卷第1-3頁），並經證人乙○○、丙○○、戊○○於本院審
    理時結證屬實（見本院98年度易緝字第14號卷-下稱本院卷
    ，第63-71、89-99、137-142頁），被告並就犯罪事實欄一
    (三)、(四)、(五)之竊盜犯行，及犯罪事實欄一(六)竊取機車之犯行
    ，於本院審理時供認不諱（見本院卷第150-151頁），復有
    被害報告單、贓證物品認領保管單、搜索扣押筆錄各1份、
    贓物認領保管單5份、紙幣影本16張、照片17張、車輛竊盜
    車牌失竊資料個別查詢報表-查詢車輛認可資料2紙、監視錄
    影器翻拍照片4張、玉山銀行綜存戶交易資料查詢、大眾銀
    行交易查詢清單、車輛失竊電腦輸入單、車輛尋獲電腦輸入
    單各1份等附卷可稽（見警卷第3卷第15-16頁、第2卷第13、
    18-21、24-27、31頁、第4卷第17-21頁、第5卷第7、9-12頁
    ），足認被告確有上揭犯行。
  (二)就犯罪事實欄一(一)部分，證人乙○○於本院審理時結證稱：
    6隻鴿子伊養1年了，鴿子有有腳環的和沒有腳環的，伊看到
    被告那邊的鴿子腳環和伊失竊的一樣，除了腳環，伊就是看
    色澤，對於鴿子的叫聲、色澤，伊可以分辨。被偷當天以前
    ，伊沒有看過被告養鴿子，因為他家沒有鴿舍等語（見本院
    卷第96-98頁），是證人乙○○失竊之鴿子已飼養1年，衡諸
    常情，其對於所飼養鴿子之叫聲、色澤、腳環，應知之甚詳
    ，是其依鴿子之上揭特徵，應足以判斷在被告住處所發現之
    6隻鴿子是否為其所有，且被告既供承確有竊取證人乙○○
    之鴿子2隻，顯見證人乙○○對於在被告住處之鴿子6隻係其
    所有，當無誤認之虞，參諸被告家中既無鴿舍，另4隻鴿子
    當非被告平日所飼養，是被告辯稱其僅竊取鴿子2隻，顯係
    卸責之詞，委無可採。再者，依證人乙○○於本院審理時結
    證稱：伊有2個鴿舍1個是小的、1個是大的，小的鴿舍是買
    現成的，原本就有門，伊用鐵絲串著，所以鐵絲拿開就可以
    開了，當時小的鴿舍共有4隻鴿子，都沒有被偷等語（見本
    院卷第94-95頁），足見證人乙○○小鴿舍內之鴿子並未失
    竊，是被告辯稱係在雞籠即小鴿舍竊取鴿子，核與事實不符
    。又證人乙○○於本院審理時結證稱：被偷的鴿子都是在大
    的鴿舍，鴿舍是鐵絲，大鴿舍裏面有6隻鴿子，伊回去看時6
    隻鴿子都不見了，被告在原本門那邊剪大一點，約這樣（當
    庭測量為70公分），並沒有整個剪掉，只是可以掀開，看得
    出來是用剪鐵絲的工具剪的，用手無法拉開等語（見本院卷
    第95-96頁），揆以被告確有竊取大鴿舍之鴿子6隻，而大鴿
    舍又遭破壞，應係被告所為，蓋他人當無可能破壞大鴿舍後
    ，卻不竊取大鴿舍之鴿子6隻，而後始由被告竊取鴿子6隻。
    參諸大鴿舍係鐵絲製成，質地堅硬，則大鴿舍遭掀開約70公
    分，當非可由被告徒手拉斷鐵絲掀開，且大鴿舍既有以剪鐵
    絲工具剪過之工具痕跡，雖因被告否認持工具竊取，而無法
    確認被告究係持何種工具破壞鴿舍，惟被告係以剪鐵絲工具
    剪斷證人乙○○之大鴿舍，應堪認定。此外，證人乙○○於
    本院審理時結證稱：伊家鴿舍在浴室那邊，浴室是在正門旁
    邊，靠近路邊，浴室是獨立的1間，古早式的，和伊家是分
    開的，浴室離伊家走路約10步遠等語（見本院卷第90、93頁
    ），足認鴿舍係置於證人乙○○住處外面，檢察官認被告係
    侵入證人乙○○住處竊取鴿子6隻，尚非可採。
  (三)就犯罪事實欄一(二)部分，證人丙○○於本院審理時結證稱：
    除了伊的車輛外，其他房地契等物遭竊，這些東西放在嘉義
    市○區○○路446號，伊母親家裏1樓的小吧檯抽屜，抽屜都
    有上鎖。伊母親一早起來發現1樓大門開著，沒有遭到破壞
    ，前1晚她有鎖，車子被偷走了，車鑰匙也被偷走了，當時
    伊的車鑰匙也放在小吧檯那裡。那車剛交車不到1個禮拜，
    車牌剛領回來還沒有掛上去，車上沒有放私人物品。被告在
    警詢時說，車鑰匙插在車上沒有取下不是事實，因為車子停
    好時，一定會把鑰匙拿下來，然後才會按鑰匙上面的中控鎖
    等語（見本院卷第63-67、70頁），足見除自用小客車以外
    之其餘物品，均係在住宅內失竊，衡以上揭物品若係他人所
    竊取，豈會於行竊後逕自置於自用小客車內，而恰巧於被告
    竊取自用小客車時一併竊取，且被告若非侵入住宅先竊取鑰
    匙，豈能以置於住宅內之鑰匙竊取自用小客車，是被告確有
    侵入住宅竊盜甚明。
  (四)犯罪事實欄一(六)部分，證人戊○○於警詢時證稱：伊的機車
    失竊前，被告有到伊住家前活動，伊從鄰居家回去時，發現
    放在伊家桌上的BMO-789號重機車鑰匙不見了，伊懷疑是被
    告竊取伊的BMO-789號重機車，伊去找被告他有坦承偷竊伊
    的機車等語（見警卷第5卷第2頁），復於本院審理時結證稱
    ：鑰匙有拔下來，伊每次一離開機車就會拔掉，將鑰匙放在
    客廳桌上，被告他跑進去拿的等語（見本院卷第140-141頁
    ），是上揭機車鑰匙確係置於證人戊○○住處內，被告係侵
    入其住處先竊取鑰匙而後再竊取機車，被告辯稱鑰匙未取下
    云云，顯係飾卸之詞，委無可採。
  (五)綜上所述，足認被告自白之部分與事實相符，其上揭所辯顯
    係飾卸之詞，委無可採。本件事證明確，被告之犯行均堪予
    認定。
二、論罪科刑部分：
  (一)刑法修正之適用，查被告行為後，刑法於94年1月7日修正，
    同年2月2日公布，自95年7月1日施行，修正第33條第5款關
    於法定刑有罰金刑之罪、刪除第56條連續犯、第55條牽連犯
    、修正第47條累犯之規定：
  1.修正後刑法第33條第5款規定「罰金：新臺幣1千元以上，以
    百元計算之」，與修正前刑法第33條第5款規定「罰金：（
    銀元）1元以上」不同。比較新舊法結果，以修正前即行為
    時法較有利於被告，故依刑法第2條第1項前段規定，本件法
    定罰金刑部分，自應適用行為時之法律即修正前刑法第33條
    第5款規定決定其罰金部分之法定刑。
  2.本件被告前後多次竊盜、利用自動付款設備詐取財物之犯行
    ，因行為後新法業已刪除連續犯之規定，此刪除雖非犯罪構
    成要件之變更，但顯已影響行為人刑罰之法律效果，自屬法
    律有變更，依新法第2條第1項前段規定，比較新、舊法結果
    ，仍應適用較有利於被告之行為時法律即舊法論以連續犯。
  3.本件被告所犯竊盜罪、利用自動付款設備詐取財物罪，依修
    正前即行為時之規定，具有方法、結果之牽連犯關係，應從
    一重之竊盜罪處斷；依修正後之刑法既已刪除牽連犯之規定
    ，則所犯上述各罪應依數罪併罰之規定分論併罰。比較新舊
    法之規定，修正後之規定並非較有利於被告，依刑法第2條
    第1項前段之規定，應適用行為時之法律，即適用修正前刑
    法第55條牽連犯之規定，從一重之竊盜罪處斷。
  4.被告受有期徒刑之執行完畢，於5年內故意再犯有期徒刑以
    上之罪，無論依修正前刑法第47條或修正後第47條第1項之
    規定均構成累犯，即無有利或不利之情形，於刑法修正施行
    後法院為裁判時，無庸為新、舊法之比較（最高法院97年第
    1次刑事庭會議參照）。本件被告於受有期徒刑之執行完畢
    後，5年以內故意再犯本件有期徒刑以上之罪，自應依修正
    後刑法第47條第1項規定論以累犯，並加重其刑。
  5.按有罪之判決，關於主刑、從刑或刑之加重、減輕、免除及
    保安處分等事項所適用之法律，除別有規定外，應本於統一
    性及整體性原則一體適用，不能與主刑所適用之法律任意割
    裂，故於比較新舊法適用時，應就「罪刑」有關之共犯、未
    遂犯、想像競合犯、牽連犯、連續犯、結合犯，以及累犯加
    重、自首減輕暨其他法定加減原因（如身分加減）與加減例
    等一切情形，綜其全部「罪刑」之結果而為比較（最高法院
    95年度第8次刑事庭會議參照），而一體適用最有利於被告
    之法律。查被告本件犯行，除累犯部分無庸為新、舊法之比
    較外，關於法定刑有罰金刑、連續犯及牽連犯部分，以修正
    前刑法規定對被告最有利，應一體適用舊法，不得違法割裂
    適用。
  (二)按刑法第321條第1項第3款之攜帶兇器竊盜罪，係以行為人
    攜帶兇器竊盜為其加重條件。此所謂兇器，其種類並無限制
    ，凡客觀上足對人之生命、身體、安全構成威脅，具有危險
    性之兇器均屬之。且祇須行竊時攜帶此種具有危險性之兇器
    為已足，並不以攜帶之初有行兇之意圖為必要（最高法院79
    年臺上字第5253號判例參照）。本件被告為犯罪事實欄一(一)
    犯行所使用之剪鐵絲工具1支，質地極為堅硬，客觀上足以
    對人之生命、身體、安全構成威脅，具有危險性，自屬兇器
    。核被告犯罪事實欄一(一)所為，係犯刑法第321條第1項第3
    款之攜帶兇器竊盜罪；犯罪事實欄一(二)所為，係犯刑法第32
    1條第1項第1款之夜間侵入住宅竊盜罪；犯罪事實欄一(三)、
    (四)所為，均係犯刑法第320條第1項之竊盜罪；犯罪事實欄一
    (五)所為，係犯刑法第320條第1項之竊盜罪，及同法第339條
    之2第1項利用自動付款設備詐取財物罪；犯罪事實欄一(六)所
    為，係犯刑法第320條第1項之竊盜罪。檢察官就犯罪事實欄
    一(一)部分，法條贅引刑法第306條第1項之無故侵入住宅罪，
    經檢察官當庭予以刪除（見本院卷第46頁）。檢察官就犯罪
    事實欄一(一)部分，認被告係犯刑法第321條第1項第1款之夜
    間侵入住宅竊盜罪，雖有未合，惟其基本社會事實同一，應
    予變更法條為刑法第321條第1項第3款之攜帶兇器竊盜罪（
    已當庭告知所犯法條，見本院卷第135頁）。被告所犯6次竊
    盜犯行，及4次利用自動付款設備詐取財物犯行，均時間緊
    接，犯罪構成要件相同，顯係基於概括犯意反覆為之，為連
    續犯，各應從一重論以夜間侵入住宅竊盜罪、利用自動付款
    設備詐取財物罪，並均加重其刑。被告所犯上開2罪有方法
    、結果之牽連關係，為牽連犯，應從一重之夜間侵入住宅竊
    盜罪處斷。
  (三)被告前因詐欺案件，經本院以91年度易緝字第8號判處有期
    徒刑4月確定；因竊盜案件，經本院以90年度簡字第499號判
    處有期徒刑6月確定；因傷害等案件，經本院以91年度易緝
    字第7號判處應執行有期徒刑5月確定，上揭數罪經裁定應執
    行有期徒刑1年1月確定，於92年2月16日執行完畢，此有臺
    灣高等法院被告前案紀錄表1份在卷可參，其受徒刑之執行
    完畢後，5年以內故意再犯本件有期徒刑以上之罪，為累犯
    ，應依刑法第47條第1項規定遞加重其刑。雖檢察官未就被
    告犯罪事實欄一(一)、(五)、(六)之犯行提起公訴，惟此部分犯行
    與上揭起訴並經本院判決有罪之犯罪事實欄一(二)、(三)、(四)之
    犯行，有連續犯、牽連犯之裁判上1罪關係，為起訴效力所
    及，並經檢察官移送併案審理，本院自應併予審理。至被告
    犯罪事實欄一(一)之毀損鴿舍犯行，雖經證人乙○○於警詢時
    提出告訴（見警卷第3卷第3頁），惟檢察官移送併案意旨書
    時，並未記載此部分之犯罪事實，復據證人乙○○於本院審
    理時撤回告訴（見本院卷第97頁），是被告此部分之犯行，
    自非起訴效力所及，應併敘明。
  (四)爰審酌被告高職肄業之智識程度，犯罪之動機，不思正途獲
    取財物，行為之手段，竊盜之金錢、物品價值，被害人及告
    訴人等所受之損害，及被告坦承部分犯行之犯後態度，惟尚
    未與被害人及告訴人等達成和解等一切情狀，量處如主文所
    示之刑，以示懲儆。按中華民國96年罪犯減刑條例第5條規
    定：「本條例施行前，經通緝而未於中華民國96年12月31日
    以前自動歸案接受偵查、審判或執行者，不得依本條例減刑
    。」查中華民國96年罪犯減刑條例於96年7月4日公布，並自
    96年7月16日施行，本件被告犯罪之時間係在96年4月24日以
    前，然被告係於95年3月24日經本院通緝，並於98年4月21日
    通緝到案，有本院通緝書、通緝案件報告書各1份附卷可憑
    （見95年度易字第13號卷第40頁、本院卷第1頁），是被告
    在該條例施行前通緝，而未於96年12月31日以前自動歸案接
    受審判，依上揭條例第5條規定即不得減刑。至被告供犯罪
    事實欄一(一)犯罪所用之剪鐵絲工具1支，因被告否認犯罪，
    復查無證據證明係被告所有之物，且現仍存在，爰不併予諭
    知沒收。
乙、不另為不受理判決部分：
一、本件公訴意旨另以：被告意圖為自己不法之所有，於94年11
    月15日凌晨4時許，在嘉義縣水上鄉內溪村內溪洲19號之鴿
    舍內，徒手竊取被害人庚○○所有之鴿子9隻。嗣於同日上
    午11時10分許，由被害人庚○○攜同警方前往被告上揭住處
    ，當場查獲失竊之鴿子9隻。因認被告另涉犯刑法第320條第
    1項之竊盜罪嫌。
二、按於直系血親、配偶或同財共居親屬之間，犯本章之罪者，
    得免除其刑。前項親屬或其他5親等內血親或3親等內姻親之
    間，犯本章之罪者，須告訴乃論。刑法第324條定有明文。
    次按案件有下列情形之一者，應諭知不受理之判決：三、告
    訴或請求乃論之罪，未經告訴、請求或其告訴、請求經撤回
    或已逾告訴期間者。刑事訴訟法第303條第3款定有明文。
三、經查，本件被害人庚○○之母為吳招治，被告之母為吳月治
    ，吳招治及吳月治之父母為吳春智、吳黃豆粒，吳招治、吳
    月治2人為姐妹乙節，業據被告於本院審理時供述在卷（見
    本院卷第150頁），並經被害人庚○○於警詢及偵查時證述
    在卷（見警卷第1卷第2頁、94年度偵字第6603號卷第22頁）
    ，另有全戶戶籍資料查詢結果4紙附卷可憑（見本院卷第35-
    38頁），足認被告與被害人庚○○係4親等旁系血親，依刑
    法第324條第2項規定，本件係屬告訴乃論之罪，而被害人庚○○於警詢時已指稱不願提出告訴（見警卷第1卷第2頁），
    故被告此部分之竊盜犯行未經告訴，因檢察官認被告此部分
    之犯行，與上開起訴並經本院判決有罪之部分，有連續犯之
    裁判上1罪之關係，爰不另為不受理判決之諭知。
丙、移送併案審理之94年度偵字第6816號、95年度偵字第860號
    部分：檢察官認被告於94年11月23日上午8時許，無故侵入
    被害人己○○嘉義縣太保市梅埔里17號住處內，非屬得自由
    出入之右側房間內，及於94年12月8日下午5時10分許，無故
    侵入嘉義縣水上鄉內溪村內溪洲18號之2被害人戊○○住宅
    ，均另涉犯刑法第306條第1項之侵入住宅罪。惟被告涉犯侵
    入住宅罪，依刑法第308條規定須告訴乃論，而被害人己○○並未提出告訴，告訴人戊○○於警詢時雖有提出告訴，然
    於本院審理時當庭撤回告訴（見本院卷第141頁），故此部
    分與上開起訴並經本院判決有罪部分，無裁判上1罪之關係
    或其他結合犯之實質上1罪關係，非起訴效力所及，無從併
    案審理。
丁、移送併案審理之95年度偵字第615號部分：
一、本件移送併案審理意旨略以：被告基於意圖為自己不法所有
    之犯意，無故侵入被害人乙○○位於嘉義縣水上鄉柳鄉村柳
    子林99號之住宅內，竊取被害人乙○○所有之洗髮精5罐、
    香皂1塊、洗衣粉3包及被害人乙○○妻子所有之內衣褲1套
    得手。因認被告涉犯刑法第321條第1項第1款之夜間侵入住
    宅竊盜罪（法條贅引刑法第306條第1項之無故侵入住宅罪，
    經檢察官當庭予以刪除，見本院卷第46頁）。
二、按犯罪事實應依證據認定之，無證據不得認定其犯罪事實；
    不能證明被告犯罪者，應諭知無罪之判決，刑事訴訟法第
    154條第2項、第301條第1項分別定有明文。又按認定不利於
    被告之事實，須依積極證據，苟積極證據不足為不利於被告
    事實之認定，即應為有利於被告之認定，更不必有何有利之
    證據（最高法院30年上字第816號判例可資參照）。
三、檢察官認被告成立上揭犯行，無非係以證人乙○○、吳佳欣
    之證述為其論據。訊據被告堅決否認竊盜之犯行，辯稱：伊
    只有拿乙○○鴿子2隻，其他東西伊都沒有拿等語。經查，
    證人吳佳欣於警詢時證稱：94年11月12日上午1時許，伊剛
    從外面返家進入家門時，發現被告從浴室走出來，伊問他要
    做什麼，他說幫伊父親抓小偷，伊不知道失竊物品在何處等
    語（見警卷第3卷第14頁），足見證人吳佳欣看見被告時，
    被告係空手，是其證述不足以證明被告有竊取上開物品。再
    者，證人乙○○於本院審理時結證稱：被告家有好幾間房間
    ，伊去看客廳還有他住的房間、浴室，沒有看到洗髮精5罐
    、香皂1塊、洗衣粉3包、內衣褲1套等物，伊沒有證據證明
    被告偷拿等語（見本院卷第94頁），是證人乙○○事後在被
    告住處，並未尋獲上揭物品，自不得以被告有竊取證人乙○○之鴿子6隻，即推論被告有竊取上開物品。至卷附贓證物
    品認領保管單1紙（見警卷第3卷第16頁），雖記載洗髮精5
    罐、香皂1塊、洗衣粉3包及內衣褲1套，業據證人乙○○領
    回，然證人乙○○於本院審理時結證稱：贓證物品認領保管
    單那是伊簽名、蓋章的沒有錯，但是只有領鴿子回去，其他
    東西沒有。當時給伊簽名的時候，伊沒有詳細看，也不識字
    ，所以伊不清楚有沒有寫日用品這些東西要領回去等語（見
    本院卷第137-138頁），足認上揭贓物認領保管單之記載有
    誤，應併敘明。
四、此外，復查無其他積極證據足資證明被告確有檢察官所指之
    竊盜犯行，是就此部分應認被告罪嫌尚有不足，故此部分與
    上開起訴並經本院判決有罪部分，無裁判上1罪之關係或其
    他結合犯之實質上1罪關係，非起訴效力所及，無從併案審
    理。
據上論斷，應依刑事訴訟法第299條第1項前段、第300條，刑法
第2條第1項前段、第56條（修正前）、第321條第1項第1款、第
339條之2第1項、第55條後段（修正前）、第47條第1項，刑法施
行法第1條之1第1項、第2項但書，判決如主文。
本案經檢察官陳昱奉到庭執行職務。
中    華    民    國    98    年    6     月    30    日
                  刑事第二庭    法  官   卓春慧
以上正本證明與原本無異。
如不服本判決應於收受判決後10日內向本院提出上訴書狀，並應
敘述具體理由；其未敘述上訴理由者，應於上訴期間屆滿後20日
內向本院補提理由書（均須按他造當事人之人數附繕本）「切勿
逕送上級法院」。告訴人或被害人如對於本判決不服者，應具備
理由請求檢察官上訴，其上訴期間之計算係以檢察官收受判決正
本之日期為準。
中    華    民    國    98    年    6     月    30    日
                                書記官   李玫娜
附錄本案論罪科刑法條全文：
刑法第321條：
犯竊盜罪而有左列情形之一者，處6月以上、5年以下有期徒刑：
一、於夜間侵入住宅或有人居住之建築物、船艦或隱匿其內而犯
    之者。
二、毀越門扇、牆垣或其他安全設備而犯之者。
三、攜帶兇器而犯之者。
四、結夥三人以上而犯之者。
五、乘火災、水災或其他災害之際而犯之者。
六、在車站或埠頭而犯之者。
前項之未遂犯罰之。
刑法第339條之2第1項：
意圖為自己或第三人不法之所有，以不正方法由自動付款設備取
得他人之物者，處3年以下有期徒刑、拘役或1萬元以下罰金。
附表：
┌──┬───────┬─────────┬──────┐
│編號│現金卡發卡銀行│       卡號       │  預借金額  │
├──┼───────┼─────────┼──────┤
│1   │聯邦商業銀行  │000-00-00000000   │     無     │
├──┼───────┼─────────┼──────┤
│2   │台新商業銀行  │0000-00-0000000-0 │     無     │
├──┼───────┼─────────┼──────┤
│3   │中華商業銀行  │00000000000000    │    3,000   │
├──┼───────┼─────────┼──────┤
│4   │大眾商業銀行  │000-00-000000-0   │    1,000   │
├──┼───────┼─────────┼──────┤
│5   │玉山商業銀行  │0000000000000     │    2,000   │
├──┼───────┼─────────┼──────┤
│6   │華南商業銀行  │000-000000000     │    5,000   │
└──┴───────┴─────────┴──────┘


司法院資訊處製作；財團法人民間司法改革基金會備份。
